臺灣臺北地方法院刑事判決             100年度易字第2429號
公  訴  人  臺灣臺北地方法院檢察署檢察官
被      告  陳志強
上列被告因毒品危害防制條例案件，經檢察官提起公訴（臺灣臺
北地方法院檢察署100 年度毒偵字第1903號），本院改依簡式審
判程序，判決如下：
    主  文
陳志強施用第二級毒品，累犯，處有期徒刑柒月。扣案之第二級
毒品甲基安非他命（淨重壹點捌玖陸零公克，取樣零點零零零貳
公克鑑定，餘重壹點捌玖伍捌公克），沒收銷燬之；包裝毒品甲
基安非他命之包裝袋貳只，沒收之。
    事  實
一、陳志強前因施用第二級毒品案件，先後經：本院97年度簡
    字第2144號判決、本院97年度易字第2261號判決、臺灣
    板橋地方法院97年度簡字第1939號判決、臺灣板橋地方法
    院97年度易字第1835號判決分別判處有期徒刑6 月、7 月、
    6 月、7 月確定，定應執行有期徒刑1 年10月；另因施用第
    二級毒品案件，經臺灣板橋地方法院98年度簡字第179 號判
    決判處有期徒刑4 月確定，再因持有第一級毒品案件，經同
    院以98年度簡字第1234號判決判處有期徒刑3 月確定，該兩
    罪合併定應執行有期徒刑5 月；以上之罪均接續執行，甫於
    民國99年8 月24日因縮短刑期假釋出監並付保護管束，後其
    假釋未經撤銷，刑期至99年11月26日縮刑期滿，未執行之刑
    以已執行論。
二、陳志強前因施用毒品案件，迭經臺灣桃園地方法院裁定送觀
    察、勒戒及強制戒治，於90年7 月10日強制戒治期滿執行完
    畢，並由臺灣桃園地方法院檢察署檢察官以90年度戒偵字第
    678 號為不起訴處分，後於強制戒治執行完畢後5 年內之94
    年間起，已多次因施用毒品案件經判刑確定執行完畢或現正
    執行中，竟仍未能戒除毒癮，基於施用第二級毒品甲基安非
    他命之犯意，於100 年6 月15日凌晨2 時許，在其位於新北
    市○○區○○路61號之住處內，以將毒品甲基安非他命置於
    吸食器內點燃吸煙之方式，施用毒品甲基安非他命1 次。嗣
    於當日凌晨4 時30分許，在新北市○○區○○路1 段269 號
    前，為警查獲持有毒品甲基安非他命2 包（淨重1.8960公克
    ，鑑定後餘重1.8958公克），而查知上情。
三、案經新北市政府警察局新店分局報告臺灣臺北地方法院檢察
    署檢察官偵查起訴。
    理  由
一、本件被告所犯係死刑、無期徒刑或最輕本刑為三年以上有期
    徒刑以外之罪，其於審理中就被訴事實為有罪之陳述，經本
    院告知簡式審判程序之旨，並聽取當事人意見後，裁定依刑
    事訴訟法第284 條之1 、第273 條之1 第1 項規定進行簡式
    審判程序。
二、上開事實，業據被告於本院中坦認不諱，並有臺灣檢驗科技
    股份有限公司100 年7 月4 日濫用藥物檢驗報告、扣案之白
    色結晶體2 包暨經鑑定確為第二級毒品甲基安非他命之交通
    部民用航空局航空醫務中心100 年6 月29日航藥鑑字第1003
    547 號毒品鑑定書、查獲現場照片等在卷足資佐證，堪信被
    告自白與事實相符，本案事證已臻明確，其犯行堪以認定，
    應依法論科。
三、核被告所為，係犯毒品危害防制條例第10條第2 項之施用第
    二級毒品罪。被告施用前持有毒品之低度行為，應為施用之
    高度行為所吸收，不另論罪。查被告前因施用第二級毒品案
    件，先後經：本院97年度簡字第2144號判決、本院97年
    度易字第2261號判決、臺灣板橋地方法院97年度簡字第19
    39號判決、臺灣板橋地方法院97年度易字第1835號判決分
    別判處有期徒刑6 月、7 月、6 月、7 月確定，定應執行有
    期徒刑1 年10月；另因施用第二級毒品案件，經臺灣板橋地
    方法院98年度簡字第179 號判決判處有期徒刑4 月確定，再
    因持有第一級毒品案件，經同院以98年度簡字第1234號判決
    判處有期徒刑3 月確定，該兩罪合併定應執行有期徒刑5 月
    ；以上之罪均接續執行，於99年8 月24日因縮短刑期假釋出
    監並付保護管束，後其假釋未經撤銷，刑期至99年11月26日
    縮刑期滿，未執行之刑以已執行論，此有臺灣高等法院被告
    前案紀錄表附卷可參，其於五年內故意再犯本件最重為有期
    徒刑以上之罪，為累犯，應依刑法第47條第1 項之規定加重
    其刑。爰審酌被告犯後坦承犯行，但屢有毒品之前案紀錄，
    仍未能戒除毒癮復行施用，暨被告之素行、生活狀況、犯罪
    所生之危害等一切情狀，參酌檢察官當庭求處有期徒刑七月
    之意見，量處如主文所示之刑。扣案之白色結晶體2 包，經
    鑑定確屬第二級毒品甲基安非他命，已如前述，應依毒品危
    害防制條例第18條第1 項前段規定沒收銷燬之；包裝前開甲
    基安非他命之包裝袋2 只，為被告所有供包裝上述毒品所用
    之物，業經被告供承屬實，便於被告攜帶、保存毒品以供施
    用，應依刑法第38條第1 項第2 款規定沒收之。至其他扣案
    之電子磅秤1 台，與被告施用毒品犯行無關，不併予沒收，
    附此敘明。
四、依刑事訴訟法第273 條之1 第1 項、第299 條第1 項前段，
    毒品危害防制條例第10條第2 項、第18條第1 項前段，刑法
    第11條前段、第47條第1 項、第38條第1 項第2 款，判決如
    主文。
中    華    民    國   100    年    9     月    30    日
                  刑事第十五庭  法  官  紀凱峰
上正本證明與原本無異。
如不服本判決應於收受送達後10日內向本院提出上訴書狀，並應
敘述具體理由；其未敘述上訴理由者，應於上訴期間屆滿後20日
內向本院補提理由書（均須按他造當事人之人數附繕本）「切勿
逕送上級法院」。
                                書記官  桑子樑
中    華    民    國   100    年    9     月    30    日
附錄本案論罪科刑法條全文：
毒品危害防制條例第10條
施用第一級毒品者，處 6 月以上 5 年以下有期徒刑。
施用第二級毒品者，處 3 年以下有期徒刑。